臺灣高雄地方法院民事裁定          100年度司家聲字第372號
聲  請  人  李耿誠律師即被繼承人邱忠政之遺產管理人
上聲請人聲請核定遺產管理人報酬事件，本院裁定如下：
    主  文
聲請人任被繼承人邱忠政（男，民國○○○年○月○○日生，身
分證統一編號：Ｓㄧ00000000號）之遺產管理人之報酬
核定為新臺幣肆萬元。
程序費用新臺幣壹仟元由被繼承人邱忠政之遺產負擔。
    理  由
一、按「遺產管理人，得請求報酬，其數額由親屬會議按其勞力
    及其與被繼承人之關係酌定之。」、「依本法之規定應開親
    屬會議時，由當事人、法定代理人或其他利害關係人召集之
    。」、「親屬會議不能召開或召開有困難時，依法應經親屬
    會議處理之事項，由有召集權人聲請法院處理之。」，民法
    第1183條、第1129條、第1132條第2 項前段分別定有明文。
二、本件聲請意旨略以：聲請人前經本院99年度司財管字第124
    號民事裁定選任為被繼承人邱忠政之遺產管理人，業已清查
    被繼承人之遺產並接管，另依本院100  年度司家催字第122
    號民事裁定對被繼承人之債權人及受遺贈人為公示催告，並
    於民國100 年4 月9 日刊登於臺灣時報。又被繼承人之遺產
    經本院99年度司執字第138548號強制執行事件執行在案。茲
    因本件被繼承人無親屬會議可資酌定管理遺產之報酬，且聲
    請人管理本件遺產事宜已支出費用2,050 元及本件聲請費1,
    000 元，爰依民法第1183條、第1129條及第1132條第2 項前
    段規定，聲請本院裁定本件遺產管理報酬為40,000元。
三、經查：
  (一)本件被繼承人死亡後，其繼承人均已拋棄繼承權，且未經親
    屬會議選定遺產管理人，經本院選任聲請人為被繼承人之遺
    產管理人乙節，有本院99年度司財管字第124 號民事裁定附
    卷可稽，堪信為真實。準此，聲請人顯難召開親屬會議酌定
    其管理遺產之報酬，是其本於利害關係人之地位，聲請本院
    酌定報酬，洵屬有據。
  (二)聲請人主張之前揭事實，另據其提出被繼承人之除戶謄本、
    本院民事執行處99年11月11日雄院高99司執祥字第138548號
    函、土地謄本、建物謄本、財政部高雄市國稅局96、97年度
    綜合所得稅各類所得資料清單、臺灣時報廣告證明紙、分類
    廣告費收據、本院自行收納款項統一收據為證，堪信為真實
    。
  (三)本院審酌：被繼承人之遺產其土地及房屋總值為1,746,460
    元，有財政部高雄市國稅局財產歸屬資料清單附卷可參，其
    債權人有新光人壽保險股份有限公司，除此之外，尚無其他
    債權人及受遺贈人為報明債權及為願否受遺贈之聲明，足見
    其遺產法律關係尚難繁瑣；以及聲請人業已為編制遺產清冊
    、聲請對被繼承人之債權人及受遺贈人為公示催告等管理遺
    產行為；且考量聲請人處理上開事務及後續所需時間之久暫
    、耗費人力之程度及各債權人受償權利之保障等一切情狀，
    認聲請人任被繼承人遺產管理人之報酬金額核定為40,000元
    （含已代墊費用），即屬適當，爰酌定如主文第1 項所示。
四、末按依法應由關係人（包括聲請人、相對人及其他利害關係
    人）負擔費用者，法院裁定命關係人負擔時，應一併確定其
    數額，非訟事件法第24條第1 項所明定。經核本件聲請事件
    ，應徵之程序費用為1,000 元，依非訟事件法第157 條規定
    ，應由遺產負擔，爰併予確定如主文第2 項所示，附此敘明
    。
五、依非訟事件法第157 條、第24條第1 項，裁定如主文。
六、如對本裁定抗告，須於裁定送達後10日之不變期間內，向本
    院提出抗告狀，並繳納抗告費1,000元。
中    華    民    國    100   年    8     月    17    日
                  家事法庭  司法事務官  林于莙